【裁判字號】    90,上易,1687
【裁判日期】    900703
【裁判案由】    竊盜
【裁判全文】
臺灣高等法院刑事判決                            九十年度上易字第一六八七號
    上  訴  人
    即  被  告  甲○○
右上訴人即被告因竊盜案件，不服臺灣板橋地方法院九十年度易字第一０四一號，中
華民國九十年四月十一日第一審判決 (起訴案號：臺灣板橋地方法院檢察署八十九年
度偵字第二三０四０號、九十年度偵字第三０七九號)提起上訴，本院判決如左：
    主  文
上訴駁回。
    事實及理由
一、本案經本院審理結果，認第一審以上訴人即被告甲○○犯刑法第三百二十一條第
    一項第三款之攜帶兇器竊盜罪。其第一次竊取乙○○所有之電腦主機三台等物之
    行為，係犯刑法第三百二十條第一項普通竊盜罪。被告先後二次竊盜行為，時間
    緊接，所犯罪名相同，顯係出於概括之犯意為之，依連續犯規定，論以情節較重
    之第二次攜帶兇器竊盜行為一罪，並加重其刑。查被告曾於八十七年間因違反槍
    砲彈藥刀械管制條例案件，經本院以八十七年度少訴字第六三號判決判處有期徒
    刑三月確定，而於八十七年十一月二十六日執行完畢，有台灣高等法院檢察署刑
    案紀錄簡覆表在卷可憑，其受有期徒刑執行完畢五年以內再犯本件有期徒刑以上
    之罪，為累犯，依刑法第四十七條規定加重其刑。同時爰審酌被告之品行、犯罪
    之動機、目的、手段、所生損害及犯罪後態度等一切情狀，判處有期徒刑八月，
    扣案螺絲起子一支，為被告所有而供犯罪所用之物，業據被告供明在卷，亦依刑
    法第三十八條第一項第二款宣告沒收，認事用法及量刑均無不當，應予維持，並
    引用第一審判決書記載之事實、證據及理由。
二、被告上訴意旨：扣案之螺絲起子並非其所有，其未持用該起子行竊云云。但查被
    告於八十九年十二月十一日零時許，在台北縣板橋市○○街七十五巷九號前，持
    其所有螺絲起子一支，開啟車牌號碼ＳＤ─七五四七號自用小貨車車門入內，並
    以車內放置之鑰匙發動該車駛走而竊取之事實，業據被告於警訊（詳八十九年度
    偵字第二三０四０號偵查卷第三頁反面）及偵訊時（詳同上偵查卷第二十二頁反
    面）坦承不諱，核與被害人乙○○、李孟憲於警訊時之指述情節相符，並有贓物
    認領保管單二紙、內政部警政署刑事警察局八十九年十二月五日（八九）刑紋字
    第一九一二八０號鑑驗書在卷可稽，復有螺絲起子一支扣案足證。被告前開所辯
    顯係事後為圖減輕刑責之詞，不足採信。本件事證明確，被告犯行堪以認定。被
    告空言否認，並稱原審量刑過重，為無理由，應予駁回。
三、據上論結，應依刑事訴訟法第三百七十三條、第三百六十八條，判決如主文。
本案經檢察官郭文東到庭執行職務。
中      華      民      國       九十     年     七       月     三     日
                             臺灣高等法院刑事第九庭
                                    審判長法  官  李  文  成
                                          法  官  官  有  明
                                          法  官  周  盈  文
右正本證明與原本無異。
不得上訴。
                                          書記官  余  姿  慧
中      華      民      國     九十     年       七    月      三      日
附錄：本案論罪科刑法條全文
刑法第三百二十一條
犯竊盜罪而有左列情形之一者，處六月以上五年以下有期徒刑：
一、於夜間侵入住宅或有人居住之建築物、船艦或隱匿其內而犯之者。
二、毀越門扇、牆垣或其他安全設備而犯之者。
三、攜帶兇器而犯之者。
四、結夥三人以上而犯之者。
五、乘火災、水災或其他災害之際而犯之者。
六、在車站或埠頭而犯之者。
前項之未遂犯罰之。


司法院資訊處製作；財團法人民間司法改革基金會備份。
